【裁判字號】    98,交聲,1094
【裁判日期】    980424
【裁判案由】    聲明異議
【裁判全文】
臺灣臺中地方法院交通事件裁定        98年度交聲字第1094號
原處分機關  交通部公路總局臺中區監理所
異  議  人
即受處分人  甲○○
上列受處分人因違反道路交通管理處罰條例案件，對於交通部公
路總局臺中區監理所於民國98年2 月20日所為之裁決（中監違字
第裁60-GE0000000號），聲明異議，本院裁定如下：
    主    文
異議駁回。
    理    由
一、原處分機關意旨略以：異議人即受處分人（下稱受處分人）
    甲○○所有之車牌號碼1707-FX 號自用小客車於民國97 年9
    月2 日2 時50分許，在臺中市○○路與成都路口處因「駕照
    吊註銷駕駛自小客車」違規，為臺中市警察局保安警察隊員
    警逕行舉發，並經原處分機關依道路交通管理處罰條例第21
    條第1 項第4 款及違反道路交通管理事件統一裁罰基準及處
    理細則第43條、44條、67條規定，裁處受處分人罰鍰新臺幣
    （下同）12,000元整，並扣繳駕照，於法並無不合等語。
二、受處分人聲明異議意旨略以：伊於97年9 月2 日當場被開單
    闖紅燈，警察並未當場開立駕駛註銷小型車之紅單，也未補
    寄紅單予伊，而於收到監理所寄發之裁決書，方知有此罰單
    ，且金額已累記最高額，爰依法聲明異議云云。
三、經查，受處分人於97年9 月2 日2 時50分，駕駛車牌號碼17
    07- FX號自用小客車，因有闖紅燈直行之事實，經原舉發機
    關臺中市警察局保安警察隊當場舉發，嗣後經交通部公路總
    局臺中區監理所調查發現受處分人係使用註銷之駕駛執照駕
    車，原舉發機關臺中市警察局保安警察隊再為補製舉發通知
    單，另行舉發，有中市警交字第GE0000000 、GE00000006號
    違反道路交通管理事件通知單、汽車吊扣銷歷史情況查詢、
    違反道路交通管理事件移送補件說明書等在卷可按，受處分
    人對於前開違規之事實，並不否認，堪認有上開違規事實無
    誤。
四、受處分人雖辯稱於97年9 月2 日當場被開單闖紅燈，警察並
    未當場開立駕駛註銷小型車之紅單，惟按公路主管及警察機
    關就其主管業務，查獲違反道路交通管理之行為者，應本於
    職權舉發或處理之，違反道路交通管理事件統一裁罰基準及
    處理細則第6 條第2 項定有明文。依上開規定，屬公路主管
    機關之交通部公路總局臺中區監理所自得本於權責請求原舉
    發機關臺中市警察局保安警察隊再舉發受處分人駕照吊註銷
    駕駛自小客之違規，則原舉發機關臺中市警察局保安警察隊
    於97 年10 月8 日補開受處分人駕照吊註銷駕駛自小客之舉
    發單，核屬有據。
五、受處分人雖又否認有收受系爭舉發通知單云云，然查處理違
    反道路交通管理事件，有關文書送達之程序，依行政程序法
    之規定，違反道路交通管理事件統一裁罰基準及處理細則第
    5 條定有明文；且按送達，於應受送達人之住居所、事務所
    或營業所為之。但在行政機關辦公處所或他處會晤應受送達
    人時，得於會晤處所為之；送達，不能依前2 條規定（行政
    程序法第72條之普通送達、第73條之補充送達及留置送達）
    為之者，得將文書寄存送達地之地方自治或警察機關，並作
    送達通知書兩份，一份黏貼於應受送達人住居所、事務所、
    營業所或其就業處所門首，另一份交由鄰居轉交或置於該送
    達處所信箱或其他適當位置，以為送達；前項情形，由郵政
    機關為送達者，得將文書寄存於送達地之郵政機關，行政程
    序法第72條第1 項、第74條第1 項、第2 項定有明文。次按
    受公寓大廈管理委員會僱用之管理員，其所服勞務包括為公
    寓大廈住戶接收文件者，性質上應屬全體住戶之受僱人‧‧
    ‧郵政機關之郵差送達文書於住居所、事務所或營業所，不
    獲會晤應受送達人，而將文書付與上開公寓大廈管理員者，
    為合法送達，至該管理員何時將文書轉交應受送達人，對已
    生之合法送達效力不受影響（最高法院90年度臺抗字第86號
    裁判參照）。本件原舉發機關臺中市警察局保安警察隊寄發
    舉發通知單，交由郵政機關向受處分人之戶籍地址即臺中市
    西屯區○○路6 號14樓之1 為送達（有個人基本資料查詢結
    果在卷足憑），雖未獲會晤本人，然已由其住所地大樓管理
    員代為收受，有臺中市警察局交通隊送達證書附卷可稽，是
    本件舉發通知單已生合法送達之效力，從而本件原處分機關
    交通部公路總局臺中區監理所依該舉發通知單，認受處分人
    駕駛執照業經註銷而仍駕駛前開自用小客車，裁處受處分人
    罰鍰，並扣繳駕照，即屬合法，本件異議，顯無理由，應予
    駁回。
六、據上論斷，應依道路交通管理處罰條例第87條第2 項、道路
    交通案件處理辦法第19條前段，裁定如主文。
中    華    民    國    98    年    4     月    24    日
                        交通法庭  法  官  蔡美華
上正本證明與原本無異。
如不服本裁定，應於送達後5日內，向本院提出抗告狀。
                                  書記官  張皇清
中    華    民    國    98    年    4     月    24    日


司法院資訊處製作；財團法人民間司法改革基金會備份。
